臺灣新北地方法院民事裁定
110年度抗字第235號
抗  告  人  吳和謙（原名：吳宗翰）



相  對  人  楊淇睿  
上列當事人間聲請本票裁定事件，抗告人對中華民國110年10月2
8日本院110年度司票字第9015號裁定提起抗告，本院裁定如下：
    主  文
抗告駁回。
抗告費用由抗告人負擔。
    理  由
一、抗告意旨略以：相對人雖持有如附表所示之本票（下合稱系
    爭本票）並向本院聲請裁定准許強制執行，然相對人於聲請
    程序中並未提出其向抗告人出具系爭本票請求付款之提示日
    期，且抗告人於民國110年1月22日簽發系爭本票交付予相對
    人後，雙方即未相約碰面，遑論相對人曾經現實向抗告人出
    示票據提示請求付款。原審未詳加調查，即准予系爭本票強
    制執行之裁定，似嫌率斷，爰提起本件抗告，請求廢棄原裁
    定等語。
二、按執票人向本票發票人行使追索權時，得聲請法院裁定後強
    制執行，票據法第123條定有明文。又本票執票人依上開規
    定，聲請法院裁定許可對發票人強制執行係屬非訟事件，此
    項聲請之裁定及抗告法院之裁定，僅依非訟事件程序，以審
    查強制執行許可與否，並無確定實體上法律關係存否之效力
    ，如發票人就票據債務之存否有爭執時，應由發票人提起確
    認之訴，以資解決（最高法院56年度台抗字第714號、57年
    度台抗字第76號裁判意旨參照）。又本票既載明免除作成拒
    絕證書，則執票人聲請裁定准予強制執行時，自毋庸提出已
    為付款提示之證據，票據債務人若抗辯執票人未經提示付款
    ，依票據法第124條準用同法第95條但書規定，應由發票人
    負舉證之責（最高法院84年度台抗字第22號、72年度台上字
    第598號裁判意旨參照）。
三、相對人主張其執有抗告人所簽發之系爭本票，並免除作成拒
    絕證書，經屆期提示未獲付款，乃聲請裁定許可強制執行等
    事實，業據相對人提出與其主張相符之本票原本為證。依系
    爭本票之記載形式上觀察，系爭本票已具備本票之有效要件
    ，揆諸前揭說明，相對人聲請為系爭本票許可強制執行之裁
    定，與票據法第123條規定相符，原裁定予以准許，於法並
    無不合。抗告人雖以前詞提起抗告，然系爭本票既載明免除
    作成拒絕證書，則執票人聲請裁定准予強制執行時，自毋庸
    提出已為付款提示之證據，而抗告人亦未提出任何事證可證
    執票人未經付款提示，所辯自難採信。原裁定既無違誤，抗
    告意旨指摘原裁定不當，求予廢棄，為無理由，應予駁回。
四、復按非訟事件程序費用，除法律另有規定外，由聲請人負擔
    ；前項費用之負擔有相對人者，準用民事訴訟法有關訴訟費
    用之規定；依法應由關係人負擔費用者，法院裁定命關係人
    負擔時，應一併確定其數額，非訟事件法第21條第1項前段
    、第2項、第24條第1項分別定有明文。又訴訟費用，由敗訴
    之當事人負擔，民事訴訟法第78條亦有規定。本件抗告既經
    駁回，抗告程序費用自應由敗訴之抗告人負擔；而抗告人提
    起本件抗告，除繳納抗告費新臺幣1,000元外，別無其他訴
    訟費用之支出，故本件程序費用額確定為新臺幣1,000元，
    並應由敗訴之抗告人負擔。
五、據上論結，本件抗告為無理由，依非訟事件法第46條、第21
    條第2項，第24條第1項、民事訴訟法第495條之1第1項、第4
    49條第1項、第95條、第78條，裁定如主文。
中　　華　　民　　國　　110 　年　　12　　月　　27　　日
                  民事第二庭    法　官　楊雅萍
以上正本證明與原本無異。
本裁定除以適用法規顯有錯誤為理由外，不得再抗告。如提起再
抗告，應於收受後10日內委任律師為代理人向本院提出再抗告狀
。並繳納再抗告費新臺幣1,000元。
中　　華　　民　　國　　110 　年　　12　　月　　28　　日
                    　　　　　　書記官　蘇  泠
　　　　　　　　　　　　　　　　
附表                                                                 編號 發    票    日 票  面  金  額 （新  臺  幣） 到期日 提   示   日 利 息 起 算 日  票 據 號 碼 001 110年1月22日 1,600,000元 110年7月22日 110年7月22日 110年8月22日 TH0000000 002 110年1月22日 320,000元 未載 （視為見票即付） 110年10月6日 110年10月20日 TH0000000